# 设回购条件的股权转让

提问人：我心 飞 翔 时间：2022-03-23 11:41:03
陈老师及各位大侠，请问我公司转让一项金融资产（持股3%的股权投资项目）给A企业，非公开协议转让方式，按评估价 5000 万元转让（成本 3000 万元），确认了股权转让收益 2000 万元。
但我们同时与A企业签订了回购的承诺函（如未上市，按10%利息回购）。 2 年后触发回购条款我们回购了该项股权，按 6000 万元确认了金融资产成本（5000+利息 1000 ）。请问这样账务处理可以吗？有回购条件的情况下之前能确认股权转让收益吗？谢谢

回答人：chenyiwei
有回购条款的（如未上市，按10%利息回购），相当于授予受让方一项卖出期权。在这种情况下，金融资产的控制权和风险报酬已经转移，可以终止确认该股权投资并确认处置损益，但需同时就该项签出期权确认一项以公允价值计量且其变动计入损益的金融负债。后续该期权有效期间，根据目标公司的上市进度、其股份估值等信息合理确定该项金融负债的公允价值，并确认公允价值变动损益。
实际回购时，按回购当时的公允价值初始计量所回购的股权，并转销上述金融负债，回购价格与回购时点该部分股权公允价值之间的差额与转销的期权相关金融负债之间的差额计入回购当期的投资收益（相当于金融负债终止确认损益）。

提问人：我心 飞 翔 时间：2022-04-19 22:05:26
但是若以固定收益回购的股权转让,其实质类似借贷关系，回购价格并不公允，是否应将收到的股权转让款在回购期确认为负债更合理呢。

回答人：chenyiwei
这要看交易实质，即属于以股权为质押进行融资（回购必然发生）还是保护性条款（回购仅在特定情况被触发时才发生，且该种情况被触发的可能性不大于50%）。